臺灣新北地方法院板橋簡易庭民事判決
110年度板簡字第2197號
原      告  南山產物保險股份有限公司

法定代理人  蔡漢凌  
訴訟代理人  洪啟軒  
            黃嘉德  
            鍾政曄  
被      告  王旭志  
上列當事人間請求侵權行為損害賠償事件，於民國111年3月23日
言詞辯論終結，本院判決如下：
    主  文
被告應給付原告新臺幣捌萬捌仟貳佰壹拾參元，及自民國一百一
十年八月二十三日起至清償日止，按年息百分之五計算之利息。
原告其餘之訴駁回。
訴訟費用由被告負擔十分之四，其餘由原告負擔。
本判決原告勝訴部分得假執行；但被告如以新臺幣捌萬捌仟貳佰
壹拾參元為原告預供擔保，得免為假執行。
    事實及理由
一、原告主張：緣被告於民國108年8月3日下午2時21分許駕駛車
    號000-0000號車，行經新北市板橋區環河西路5段與新海路
    口處時，因變換車道不當之過失，致碰撞由原告承保訴外人
    林偉本所有並由訴外人李垣禎駕駛之車牌號碼000-0000號自
    用小客車（下稱系爭車輛），致系爭車輛受損，案經新北市
    政府警察局中和分局處理在案。系爭車輛經送廠維修，維修
    費用為新臺幣（下同）184,176元（烤漆39,566元、工資25,
    080元、零件119,530元），業經原告按保險契約理賠完竣，
    並依保險法第53條第1項規定，取得代位行使被保險人對於
    第三人之請求權。為此，爰依侵權行為及保險法第53條第1
    項規定訴請被告給付原告184,175元，及自起訴狀繕本送達
    翌日起至清償日止，按年息百分之5計付遲延利息。
二、被告則以：對肇事責任有意見，認為雙方都有責任，且是原
    告保戶車輛責任較多，且當初原告一直不願意送鑑定，一直
    主張是伊變換車道不當，伊認為原告處理方式不合理，並聲
    明：原告之訴駁回。
三、原告主張之上開事實，業據其提出汽機車保險理賠申請書暨
    理算書、行照、駕照、道路交通事故當事人登記聯單、估價
    單及統一發票、受損照片等件影本為證，並經本院依職權向
    新北市政府警察局海山分局調閱系爭肇事資料查明無訛，有
    該交通事故調查卷宗附卷可稽。而被告對於事故責任爭執，
    並以前詞置辯。本件經被告聲請送新北市政府交通事件裁決
    處鑑定，經新北市政府交通事件裁決處以111年2月22日新北
    裁鑑字第1115254679號函，檢送新北車鑑字第0000000號新
    北市政府車輛行車事故鑑定會鑑定意見書，其鑑定意見為：
    「一、王旭志駕駛自用小客車，欲繞行前車左偏行駛時未注
    意左側車輛動態，為肇事原因。二、李垣禎駕駛自用小客車
    ，無肇事因素。」等情在卷可稽，足認被告對本件車禍事故
    之發生，應負全部過失責任甚明，是被告上揭辯解，尚無可
    採。
四、按因故意或過失，不法侵害他人之權利者，負損害賠償責任
    。汽車、機車或其他非依軌道行駛之動力車輛，在使用中加
    損害於他人者，駕駛人應賠償因此所生之損害。被保險人因
    保險人應負保險責任之損失發生，而對於第三人有損失賠償
    請求權者，保險人得於給付賠償金額後，代位行使被保險人
    對於第三人之請求權。但其所請求之數額，以不逾賠償金額
    為限。前項第三人為被保險人之家屬或受僱人時，保險人無
    代位請求權。但損失係由其故意所致者，不在此限。民法第
    184條第1項前段、第191條之2前段及保險法第53條分別定有
    明文。次按不法毀損他人之物者，被害人得請求賠償其物因
    毀損所減少之價額。民法第196條第1項亦有明文。本件被告
    就系爭車損有過失等情為真實，已如前述，則原告依上開侵
    權行為之規定，請求被告負損害賠償責任，洵屬正當。又依
    民法第196條請求賠償物被毀損所減少之價額，固得以修復
    費用為估定之標準，但以必要者為限（如修理材料以新品換
    舊品，應予折舊）。經查，依系爭車輛維修清單上所載之維
    修項目，核與該車所受損部位相符，堪認上開修復項目所須
    之費用共計184,176元（烤漆39,566元、工資25,080元、零
    件119,530元），均屬必要修復費用無誤，有估價單及發票
    附卷可參。又系爭車輛係於105年1月出廠（推定為15日），
    有行車執照附卷可稽，至108年8月3日車輛受損時，已使用3
    年6月19日，依「營利事業所得稅結算申報查核準則」第95
    條第8項規定，固定資產提列折舊採用定率遞減法者，以一
    年為計算單位，其使用期間未滿一年者，按實際使用月數相
    當於全年之比例計算之，不滿一月者，以一月計，故為3年7
    月計。而零件費用119,530元，係以新品換舊品，揆諸前述
    ，應予折舊。本院依行政院公布之固定資產耐用年數表及固
    定資產折舊率表，即系爭自用小客車之耐用年數為五年，依
    定率遞減法每年折舊千分之三六九，是以上開零件扣除折舊
    後，原告得請求之修車零件費為23,567元（計算式如附表所
    示；元以下四捨五入）。此外，原告另支出修車之工資25,0
    80元、烤漆39,566元，無折舊問題，是原告得向被告請求之
    修車費用，共計88,213元（計算式：23,567元+25,080元+39
    ,566元=88,213元），即屬有據，應予准許。逾此部分之請
    求，尚乏依據，應予駁回。
五、從而，原告依侵權行為及保險契約之法律關係，請求被告給
    付88,213元，及自起訴狀繕本送達翌日即110年8月23日起至
    清償日止，按年息百分之5計算之利息，為有理由，應予准
    許，逾此部分之請求，即屬無據，應予駁回。
六、本判決原告勝訴部分，係適用簡易程序所為被告敗訴之判決
    ，爰依職權宣告假執行；又被告陳明願供擔保，請求免為假
    執行，核無不合，爰酌定相當擔保金額准許之。
七、結論：原告之訴為一部有理由，一部無理由，依民事訴訟法
    第436條第2項、第79條、第389條第1項第3款、第392條第2
    項，判決如主文。
中　　華　　民　　國　  111　　年　　4　　月　　13　　日
                    臺灣新北地方法院板橋簡易庭
                            法  官  呂安樂
以上為正本係照原本作成。
如不服本判決，應於送達後20日內，向本院提出上訴狀並表明上
訴理由，如於本判決宣示後送達前提起上訴者，應於判決送達後
20日內補提上訴理由書（須附繕本）。　　　　　
中　　華　　民　　國　  111　　年　　4　　月　　13　　日
                            書記官　陳佩瑩
附表
-----
折舊時間           金額
第1年折舊值        119,530×0.369=44,107
第1年折舊後價值    119,530-44,107=75,423
第2年折舊值        75,423×0.369=27,831
第2年折舊後價值    75,423-27,831=47,592
第3年折舊值        47,592×0.369=17,561
第3年折舊後價值    47,592-17,561=30,031
第4年折舊值        30,031×0.369×(7/12)=6,464
第4年折舊後價值    30,031-6,464=23,567